---
title: "Lab3"
author: "Juan Cartagena"
date: "August 12, 2018"
output: html_document
---
Resolucion del Lab#3

```{r, echo=FALSE}
library(readxl)
library(dplyr)
mydata<-read.csv("C:/Users/JR29/Documents/GitHub/data-wrangling/data/01/tabla_completa.csv")
```

Invertir en personal
``` {r}
##personal invertir
personal<-mydata%>%
  select(CLIENTE,CANTIDAD)%>%
  group_by(CLIENTE)%>%
  summarise(Cant.=sum(CANTIDAD))%>%
  arrange(desc(Cant.))
View(personal)
```
se nota que en la mayoria de los clientes tienen faltante mayores a su despacho o se aproximan a su despacho

Invertir en vehiculos
```{r}
##vehiculos invertir
mydata %>% 
  group_by(UNIDAD) %>% 
  summarise(viajes = length(UNIDAD), Quetzales=sum(Q, na.nm=TRUE), Ganancia=Quetzales/viajes)
```
Debemos de invertir en Camion Grande porque la ganancia por viaje es mayor

```{r}
mydata %>%
     group_by(UNIDAD)%>%
      summarise(viajes=length(UNIDAD), RT=viajes/256, KM=viajes)
```
Indica que 5 viajes diarios hizo con camion grande, 2 con camiones pequenos y 1 panel debido a que el km respectivo diario es 242, 302 y 364. Hay que cambiar la panel por un camion grande pero por el deterioro de todos vehiculos y la depreciacion se cambiarian tres. 


Tarifas aceptables
```{r}
mydata %>% 
  group_by(CLIENTE) %>% 
  summarise(viajes = length(CLIENTE), Quetzales=sum(Q, na.nm=TRUE), Ganancia=Quetzales/viajes, Credit=sum(CREDITO,na.nm=TRUE), Dias=Credit/viajes)%>%
  arrange(Dias)
```
Del punto de vista del cliente si porque tiene dias de credito pero para nosotros no porque demasiado tiempo para recuperar el dinero


Nos estan robando 
```{r}
mydata %>% 
  group_by(PILOTO) %>% 
  summarise(viajes = length(PILOTO), RT=viajes/(257))
```
Apenas hacen un viaje diario


Estrategias
```{r}
#Contrar a mas personal, invertir en mas camiones y negociar los dias de creditos con los clientes o determinar fechas de pagos para que todos los meses tengamos flujo de efectivo
```

Mejores clientes
```{r}
mydata %>% 
  group_by(CLIENTE) %>% 
  summarise(viajes = length(CLIENTE), Quetzales=sum(Q, na.nm=TRUE), Ganancia=Quetzales/viajes, Credit=sum(CREDITO,na.nm=TRUE), Dias=Credit/viajes)%>%
  arrange(Dias)
```
Indica cuales son los mejores clientes porque pagan mas rapido para que tengamos flujo de efectivo


Transporte mas efectivo
```{r}
mydata %>% 
  group_by(UNIDAD) %>% 
  summarise(viajes = length(UNIDAD), Quetzales=sum(Q, na.nm=TRUE), Ganancia=Quetzales/viajes, Credit=sum(CREDITO,na.nm=TRUE))
```
Camion grande es mas efectivo porque tiene mas ganancia por viaje y en promedio tiene mas dias de credito.

Transporte mas efectivo
```{r}
mydata %>% 
  group_by(PILOTO) %>% 
  summarise(viajes = length(PILOTO), Quetzales=sum(Q, na.nm=TRUE), Ganancia=Quetzales/viajes)%>%
  arrange(desc(Ganancia))
```
orden de los mejores pilotos porque obtienen mas ganancia por viaje
