---
title: "Semana 2"
author: "Tepi"
date: "June 5, 2018"
output: html_document
---

```{r setup, include=FALSE}
knitr::opts_chunk$set(echo = TRUE)
```

## Objetivos

1. Cargar Archivos de Texto en url a R.
2. Crear conexiones a url para cargar archivos Rdata.
3. Cargar archivos formato "dat".
4. Obtener registros con base al nombre de fila.


##DAT file
 Time-Series Analyses of Beaver Body Temperatures Penny S. Reynolds. Longitudinal data Model selection Regression diagnostics Sampling Time series
```{r}
df <- read.table("http://www.stats.ox.ac.uk/pub/datasets/csb/ch11b.dat",header = FALSE)
head(df)
```



##Txt file from http:
 Decathlon results 
```{r}
data<-read.table(file="http://www.sthda.com/upload/decathlon.txt") 
head(data)
str(data)
```
 La primera fila del data set contiene el nombre de cada una de las columnas.
 La estructura del data set muestra un error ya que cada columna se encuentra en formato de factor,
 
 
```{r,cache=TRUE}
#Agregar header TRUE para tener nombre de columnas.

data<-read.table(file="http://www.sthda.com/upload/decathlon.txt",header = T) 
head(data)
str(data)
```

Esto soluciona el error de estructura. Podemos ver que la variable name se exporta como factor y las restantes como número.


### Accesar a fila por nombre de competidor. 

```{r, cache=TRUE}
data<-read.table(file="http://www.sthda.com/upload/decathlon.txt",header = T, row.names = 1,sep="\t") 

data["CLAY",]




```


### Accesar a resultado específico.

```{r, cache=TRUE}

data["CLAY","Shot.put"]



```



## Ejercicio: 

El data set presenta nombres duplicados en mayúscula y minúscula.
Crear un formato de nombres en el cual cada registro se encuentre en mayúsculas y no se presenten duplicados.

Nota: No pueden existir nombres de fila duplicados. 




