---
title: 'Solucion Lab #1'
output:
  html_document:
    df_print: paged
  pdf_document: default
---

```{r "setup", include=FALSE}
require(knitr)
opts_knit$set(root.dir = "C:/Users/JR29/Documents/GitHub/data-wrangling/data/01")
```



## Objetivos

1. Solucion del laboratorio de la union de tablas en un mismo directorio

## Archivos de Texto

### Cargando librerias
```{r}
require(dplyr)
require(readxl)
```

### Funcion `list.files()`
#### Asignando la lista de archivos de la carpeta a una variable
```{r}
files <- list.files(path = "C:/Users/JR29/Documents/GitHub/data-wrangling/data/01")
files
```

### Funcion `read_excel()`
#### Lectura del primer archivo de Excel de la carpeta `01`
```{r}
inv <- read_excel(files[1], #sheet = "sheet1"
                  col_types = "text")
str(inv)
```

### Determinar el tipo de variable por columna
```{r}
#inv$COD_VIAJE se queda en texto
#inv$CLIENTE se queda en texto
inv$UBICACION <- as.factor(inv$UBICACION)
inv$CANTIDAD <- as.numeric(inv$CANTIDAD)
#inv$PILOTO se queda en texto
inv$Q <- as.numeric(inv$Q)
inv$CREDITO <- as.factor(inv$CREDITO)
inv$UNIDAD <- as.factor(inv$UNIDAD)
str(inv)
```

### Seleccionando y nombrando columnas importantes
```{r}
inv <- inv[,c("COD_VIAJE", "CLIENTE", "UBICACION", "CANTIDAD", "PILOTO", "Q", "CREDITO", "UNIDAD")]
#names(inv) <- c(vector con nombres de columnas)
```

### Funcion `substr()`
#### Agregando columna `MES` y `ANIO`
```{r}
inv$MES <- as.factor(substr(files[1],1,2))
inv$ANIO <- as.factor(substr(files[1],4,7))
str(inv)
```

### Ciclo para union de todos los archivos
```{r}
i=2
while(i<=length(files)){
  g <- read_excel(files[i]) #sheet = "sheet1"
  g <- g[,c("COD_VIAJE", "CLIENTE", "UBICACION", "CANTIDAD", "PILOTO", "Q", "CREDITO", "UNIDAD")]
  g$MES <- substr(files[i],1,2)
  g$ANIO <- substr(files[i],4,7)
  #names(g) <- c(vector con nombres de columnas)
  inv <- rbind(inv,g)
  i=i+1
}
str(inv)
head(inv)
```

### Resumen de costo por Mes
```{r}
inv %>% dplyr::group_by(MES) %>% dplyr::summarise(`Costo Total` = sum(Q))
```

### Resumen de costo por Ubicacion
```{r}
inv %>% dplyr::group_by(UBICACION) %>% dplyr::summarise(`Costo Total` = sum(Q))
```

### Resumen de costo por Unidad
```{r}
inv %>% dplyr::group_by(UNIDAD) %>% dplyr::summarise(`Costo Total` = sum(Q))
```


### Resumen de costo por Mes, Ubicacion y Unidad
```{r}
inv %>% dplyr::group_by(MES, UBICACION, UNIDAD) %>% dplyr::summarise(`Costo Total` = sum(Q))
```




























